【裁判字號】    92,交簡上再,1
【裁判日期】    921021
【裁判案由】    過失傷害
【裁判全文】
福建金門地方法院刑事裁定                        九十二年度交簡上再字第一號
    聲  請  人  甲○○
    即受判決人
右聲請人因過失傷害案件，對於本院於中華民國九十二年九月十二日之九十二年度交
簡上字第四號第二審確定判決，聲請再審，本院裁定如左：
    主  文
再審之聲請駁回。
    理  由
一、聲請再審意旨略以：聲請人從未收過任何開庭通知，亦未曾收過福建金門地方法
    院檢察署九十一年度偵字第一一二號之聲請簡易判決處刑書及福建金門地法院九
    十一年度城交簡字第二七號判決，上開處刑書及判決均未合法送達，聲請人根本
    未收受任何開庭通知，亦無從提出答辯。本件車禍之發生，乃係因為告訴人在來
    車道上，於被告之車即將通過時，在無預警及未打方向登之情況下，以九十度之
    角度突然左轉，並逾越中心分隔線侵入聲請人車道，致被告不及反應，發生本件
    車禍，是本件車禍肇事原因，並非聲請人之過失所致，綜上所述，足認聲請人應
    受無罪之判決。
二、按刑事訴訟法第四百二十條規定，有罪之判決確定後，有左列情形之一者，為受
    判決人之利益，得聲請再審︰一、原判決所憑之證物已證明其為偽造或變造者。
    二、原判決所憑之證言、鑑定或通譯已證明其為虛偽者。三、受有罪判決之人，
    已證明其係被誣告者。四、原判決所憑之通常法院或特別法院之裁判已經確定裁
    判變更者。五、參與原判決或前審判決或判決前所行調查之法官，或參與偵查或
    起訴之檢察官，因該案件犯職務上之罪已經證明者。六、因發現確實之新證據，
    足認受有罪判決之人應受無罪、免訴、免刑或輕於原判決所認罪名之判決者。前
    項第一款至第三款及第五款情形之證明，已經判決確定，或其刑事訴訟不能開始
    或續行非因證據不足者為限，得聲請再審。再按刑事訴訟法第四百二十條第一項
    第六款規定所謂「確實之新證據」，係指就該新證據之本身作形式上觀察，毋須
    經調查程序，顯然可認為足以動搖原確定之判決，最高法院著有四十年臺抗字第
    二號判例意旨可資佐參。又所謂「發現」，係指該項證據判決當時已經存在，事
    實審法院於判決前因未經發見，不及調查斟酌，至其後始行發見者而言（最高法
    院二十八年臺抗字第八號判例意旨參照）。
三、經查：聲請人即受判決人雖以發現確實之新證據足認受有罪判決之人應受無罪、
    免訴、免刑或輕於原判決所認罪名之判決為由提起本件再審，並檢附本院九十二
    年度交簡上字第四號之判決書一份為證；然依聲請狀內所敘理由觀之，聲請人此
    次再審之聲請，並未提出任何符合刑事訴訟法第四百二十條、第四百二十一條所
    列再審理由之證據，僅係重對原審已認定之事實空言爭執，其再審之聲請自非有
    據，揆諸前揭說明，本件再審聲請為無理由，應予駁回。
四、據上論斷，應依刑事訴訟法第四百三十四條，裁定如主文。
中     華    民    國      九十二      年      十      月     二十一    日
                                      福建金門地方法院刑事庭
                                          審判長法  官  蕭廣政
                                                法  官  邱蓮華
                                                法  官  葉珊谷
右正本證明與原本無異。
如不服本裁定，應於送達後五日內，向本院提出抗告狀。
                                                書記官  許永溪
中     華    民    國      九十二      年      十      月     二十三    日


司法院資訊處製作；財團法人民間司法改革基金會備份。
